---
title: "Рынок недвижимости в Москве (реновация)"
author: "Alexey Klimov"
date: "`r format(Sys.time(), '%d %B, %Y')`"
output:
  html_document:
    self_contained: no
    toc: yes
    toc_float:
      collapsed: no
      smooth_scroll: no
  github_document:
    toc: yes
always_allow_html: yes
#knit: (function(inputFile, encoding) { input.dir <- normalizePath(dirname(inputFile)); rmarkdown::render(input = inputFile, encoding = encoding, output_format="html_document", output_file = paste0(input.dir,'/',tools::file_path_sans_ext(inputFile),'.html')); rmarkdown::render(input = inputFile, encoding = encoding, output_format="md_document", output_file = paste0(input.dir,'/',tools::file_path_sans_ext(inputFile),'.md')); rmarkdown::render(input = inputFile, encoding = encoding, output_format="md_document", output_file = paste0(input.dir,'/README.md')) })
knit: (function(inputFile, encoding) { input.dir <- normalizePath(dirname(inputFile)); rmarkdown::render(input = inputFile, encoding = encoding, output_format="html_document"); rmarkdown::render(input = inputFile, encoding = encoding, output_format="md_document"); rmarkdown::render(input = inputFile, encoding = encoding, output_format="md_document", output_file = paste0(input.dir,'/README.md')) })
---

# Загрузка нужных пакетов и хорошие настройки

```{r setup}
options(scipen = 10, digits = 2, OutDec = '.')
knitr::opts_chunk$set(
  cache = TRUE
  , echo = FALSE
  , autodep = TRUE
  , encoding = "UTF-8"
  , dpi = 96
  , global.par = TRUE
  , par = TRUE
  , crop = TRUE
  , comment = NA
  , warning = FALSE
  )
```

```{r}
library(pander)
library(tidyverse) # Наше все
library(forcats) # Работа с факторными переменными
library(reshape)
```


# Источники

 * Информация по проекту реновации 
 
Достоточно много информации есть на сайте РБК: https://realty.rbc.ru/news/577d16e89a7947e548ea49f3

Там мы возьмем даты событий, чтобы именно около них искать всплески (часть лежит в `events.csv`).

 * Change point analysis

https://stats.stackexchange.com/questions/60245/penalty-value-in-changepoint-analysis/60440

 * Granger causality interpretation using R

https://stats.stackexchange.com/questions/131261/granger-causality-interpretation-using-r


```{r, eval=FALSE}

# Based on https://stackoverflow.com/questions/29348573/which-selector-to-write-in-rvest-package-in-r

install.packages("rvest")
library(rvest)
url <- "http://www.restate.ru/graph/?id=1&sh=1&d=2&r1=1&o%5B%5D=1&o%5B%5D=2&curs%5B%5D=&curs%5B%5D=usd&curs%5B%5D=eur&period=1&relation=oil#gr1"

page <- read_html(url)
selector_name = "script:contains('google.visualization.arrayToDataTable')"
script <- html_nodes(x = page, css = selector_name) %>% html_text()
library(jsonlite)
json_data <- gsub(x=script, pattern=".*google\\.visualization\\.arrayToDataTable\\((.*\\]\\])[\\);].*",replacement="\\1")
library(tidyjson)

json_data %>% gather_array %>% tail(-1)
library(purrr)
json_object <- json_data %>% jsonlite::fromJSON(simplifyVector=FALSE)
```

```{r, include=FALSE}

save_url <- function(url, file_name = NULL) {
  library(RSelenium)
  library(wdman)
  tryCatch({
    pjs <- wdman::phantomjs()
    
    rD <- RSelenium::rsDriver(browser = "phantomjs", verbose = FALSE)
    
    remDrv <- rD[["client"]]
    remDrv$navigate(url)
    
    page <- remDrv$getPageSource()[[1]]
    
    if (!is.null(file_name)) {
      write(page, file = file_name)
    } else {
      return(page)
    }
  }, finally = {
    pjs$output()
    pjs$stop()
  })
}

write <- function(x, file = "data", ...) {
  dir.create(file.path(dirname(file)), showWarnings = FALSE, recursive = TRUE)
  base::write(x = x, file = file, ...)
}

apply_function_to_column <- function(data, varname, func) {
  library(lazyeval)
  varval <- lazyeval::interp(~func(varname), varname = as.name(varname), func = func)
  data <- data %>% mutate_(.dots = setNames(list(varval), varname))
  return(data)
}

apply_function_to_columns <- function(data, columns, func) {
  for (i in columns) {
    data <- apply_function_to_column(data, varname = i, func = func)
  }
return(data)
}

remove_whitespace <- function(x) {
  library(stringr)
  # x <- str_replace_all(x, " ", "") # Bad - didn't strip non-breakable spaces
  x <- str_replace_all(x, "[[:space:]]", "");
  return(x)
}
```


```{r}
# Generate data
moscow_url <- "http://www.restate.ru/graph/?id=1&sh=1&d=2&r1=2&o%5B%5D=1&o%5B%5D=2&o%5B%5D=3&curs%5B%5D=&curs%5B%5D=usd&curs%5B%5D=eur&period=1&relation=oil#gr1"
moscow_filename <- "./data/raw_html/moscow.html"

spb_url <- "http://www.restate.ru/graph/?id=1&sh=1&d=2&r1=1&o%5B%5D=1&o%5B%5D=2&o%5B%5D=3&curs%5B%5D=&curs%5B%5D=usd&curs%5B%5D=eur&period=1&relation=oil#gr1"
spb_filename <- "./data/raw_html/spb.html"

if (!file.exists(spb_filename)) write(save_url(spb_url), file = spb_filename)


if (!file.exists(moscow_filename)) write(save_url(moscow_url), file = moscow_filename)

```


```{r data_load}



prepare_data <- function(filename) {
library(rvest)
library(dplyr)  
html_table <- html_node(x = read_html(filename), css = "div.chart table")
realty_data <- html_table(html_table, fill = TRUE, dec = ",")    

library(lubridate)
realty_data <- realty_data %>% rowwise() %>% mutate(Дата = dmy(Дата))

number_predictors <- c("Новостройки", "Новостройки (usd)", "Новостройки (eur)", "Вторичная", "Вторичная (usd)", "Вторичная (eur)", "Элитная недвижимость", "Элитная недвижимость (usd)", "Элитная недвижимость (eur)","Нефть")


realty_data <- apply_function_to_columns(realty_data, columns = number_predictors, remove_whitespace)
realty_data <- apply_function_to_columns(realty_data, columns = number_predictors, as.numeric)

variable_names <- names(realty_data)

library(stringi)
variable_names %>% 
  sapply(remove_whitespace) %>% 
  stri_trans_tolower %>%
  stri_trans_general("latin") %>% stri_trans_general("latin-ascii") %>% iconv(to = 'ASCII//TRANSLIT') %>%
  str_replace_all("'","") -> sanitized_variable_names


names(realty_data) <- sanitized_variable_names
library(Hmisc)
realty_data <- Hmisc::cleanup.import(realty_data)
realty_data <- Hmisc::upData(realty_data, labels = setNames(variable_names, sanitized_variable_names), force.single = FALSE)
attr(realty_data, "variable.labels") <- variable_names


realty_data %>% select(novostrojki, vtoricnaa) %>% rowMeans -> realty_data$price


return(realty_data)
}

realty_data <- prepare_data(moscow_filename)
moscow_data <- prepare_data(moscow_filename)
spb_data <- prepare_data(spb_filename)
```

# Что у нас в данных?

## Разбивка по дням
 
```{r}
wday(realty_data$data, label=TRUE) %>%
  fct_shift %>%
  table %>% pander
```

## Разбивка по годам

```{r}
lubridate::year(realty_data$data) %>% table %>% pander
```


# Анализ

## Цена в долларах США

```{r}
library(plotly)

melt_data <- melt(realty_data %>% select(data, `novostrojki(usd)`, `vtoricnaa(usd)`) %>% as.data.frame, id.vars = "data")

plotly::plot_ly(melt_data, x=~data, y=~value, color = ~variable, mode = "lines")

```

Убираем страшные выбросы в конце данных

```{r}
#realty_data <- realty_data %>% filter(price < 100000)
#View(sapply(realty_data$Новостройки, remove_whitespace))
#sapply(realty_data$Новостройки, remove_whitespace)
realty_data %>% filter(`novostrojki(usd)` < 10000) -> realty_data #mutate_at(vars(contains("(usd)")), funs( if_else( is.na(.), NA, NA))) %>% #mutate_at(vars(contains("(eur)")), funs( if_else( is.na(.), NA, NA))) -> 
melt_data <- melt(realty_data %>% select(data, `novostrojki(usd)`, `vtoricnaa(usd)`) %>% as.data.frame, id.vars = "data")

```


График рублевых цен на новостройки и вторичку:

```{r plotly}
melt_data_moscow <- melt(realty_data %>% select(data, novostrojki, vtoricnaa)  %>% as.data.frame, id.vars = "data")

melt_data_spb <- melt(spb_data %>% select(data, novostrojki, vtoricnaa)  %>% as.data.frame, id.vars = "data")


#plotly::plot_ly(realty_data, x=~data, y=~`price`)

plotly::plot_ly(melt_data_moscow, x=~data, y=~value, color = ~variable, mode = "lines")
```



```{r}
#devtools::install_github('cttobin/ggthemr')
#library("ggthemr")
#ggthemr_reset()
#ggthemr('fresh')

library(ggthemes)
#theme_set(theme_few())
#theme_set(scale_colour_few())

#devtools::install_github('Ather-Energy/ggTimeSeries')
#library(ggTimeSeries)
g_p <- ggplot(melt_data) + aes(x=data, y=value, color=variable, group = variable) + geom_line()

#g_p <- g_p + theme_hc() + scale_colour_hc()
#g_p <- g_p + theme_few() + scale_colour_hc()

ggplotly(g_p + scale_colour_hc())


library(ggfortify)


library(forecast)
library(zoo)
ts <- zoo(realty_data, order.by = as.Date(as.character(realty_data$data)))
```

```{r, eval=FALSE}
decomp = stl(ts$price, s.window = "periodic")
deseasonal_cnt <- seasadj(decomp)
plot(decomp)
```


```{r, eval=FALSE}

# base plot
p1 = ggplot(dfData, aes(x = Time, y = Signal, group = VariableLabel, fill = VariableLabel)) +
  stat_steamgraph()


# adding some formatting
p1 + 
   xlab(NULL) + 
   ylab(NULL) + 
   coord_fixed( 0.2 * diff(range(dfData$Time)) / diff(range(dfData$Signal)))
```

## Определение выбросов

### Классификация выбросов

Five types of outliers can be considered.

By default:

* "AO" additive outliers,

* "LS" level shifts,

* "TC" temporary changes are selected;

Manualy you can add:

"IO" innovative outliers and "SLS" seasonal level shifts can also be selected

Futher info is here: https://jalobe.com/blog/tsoutliers/

```{r}

#library(expsmooth)
#library(fma)


#1
library(zoo)
price <- zoo(realty_data$novostrojki, order.by = realty_data$data)

#2
library(xts)
library(DT)
price <- xts(realty_data$`novostrojki`, realty_data$data, unique = TRUE)


# https://stats.stackexchange.com/questions/108374/arima-intervention-transfer-function-how-to-visualize-the-effect?rq=1

#https://www.datascience.com/blog/introduction-to-forecasting-with-arima-in-r-learn-data-science-tutorials

dat.ts <- ts(price, frequency = 1)

cleaned <- forecast::tsclean(dat.ts[,1])

library("tsoutliers")
library(forecast)

#dat.ts <- ts(price, deltat = 1/12)
data.ts.outliers <- tso(dat.ts
                        , types = c("AO","LS","TC")
                        , maxit.iloop = 10
                        , maxit.oloop = 10
                        #, delta = 0.7
                        #, cval = 3.5
                        , tsmethod = "arima"
                        #, xreg = spb_data$novostrojki
                        )
#data.ts.outliers <- tso(dat.ts, types = c("AO"))
#data.ts.outliers <- tso(dat.ts, types = c("stsm"), maxit.iloop = 100)
#data.ts.outliers <- tso(dat.ts,  maxit.iloop = 100, delta = 0.5, cval = 0.01, maxit.oloop = 10)
data.ts.outliers
plot(data.ts.outliers)

#index <- data.ts.outliers$outliers %>% select(time) %>% c
#realty_data %>% filter(data)

# "%ni%" <- Negate("%in%")

ts[data.ts.outliers$outliers$ind]
cbind(data.ts.outliers$outliers, ts[data.ts.outliers$outliers$ind] %>% as.data.frame)
plot(data.ts.outliers,
  args.x.axis = list(at = time(data.ts.outliers$y), labels = realty_data$data)
)

```

```{r}
#price
```

### Оптимальное разбиение

```{r}
library("strucchange")
breakpoints(dat.ts~1)

ggplot2::autoplot(breakpoints(dat.ts~1), ts.colour = 'blue', ts.linetype = 'dashed',
         cpt.colour = 'dodgerblue3', cpt.linetype = 'solid')
```

### График с событиями и ценами

```{r}

melt_data <- melt_data_moscow %>% filter(data > dmy("01-01-2017"))

events <- read_csv2(file = "data/events.csv")

events$ymin <- min(melt_data$value)
events$ymax <- 0.1 * events$weigth * (max(melt_data$value) - min(melt_data$value)) + min(melt_data$value)
events$date <- lubridate::dmy(events$date)
g_p1 <- ggplot() + geom_line(mapping = aes(x=data, y=value, color=variable, group = variable)
                            , data = melt_data %>% filter(data > dmy("01-01-2017"))
                            ) + theme(legend.justification=c(0,1), legend.position=c(0,1))

#g_p <- g_p + theme_hc() + scale_colour_hc()
#g_p <- g_p + theme_few() + scale_colour_hc()

#g_p <- g_p + scale_colour_hc()

g_p2 <- ggplot() + geom_segment(data = events, mapping=aes(x=date, y=ymin, xend=date, yend=ymax)) +
    geom_point(data = events, mapping=aes(x=date,y=ymax), size=2) +
    geom_text(data = events, mapping=aes(x=date, y=ymax, label=description)
              )

gA <- ggplotGrob(g_p1)
gB <- ggplotGrob(g_p2)
maxWidth = grid::unit.pmax(gA$widths[2:3], gB$widths[2:3])
gA$widths[2:3] <- maxWidth
gB$widths[2:3] <- maxWidth


AlignPlots <- function(...) {
  library(gridExtra)
  library(gtable)
  LegendWidth <- function(x) x$grobs[[8]]$grobs[[1]]$widths[[4]]

  plots.grobs <- lapply(list(...), ggplotGrob)

  max.widths <- do.call(unit.pmax, lapply(plots.grobs, "[[", "widths"))
  plots.grobs.eq.widths <- lapply(plots.grobs, function(x) {
    x$widths <- max.widths
    x
  })

  legends.widths <- lapply(plots.grobs, LegendWidth)
  max.legends.width <- do.call(max, legends.widths)
  plots.grobs.eq.widths.aligned <- lapply(plots.grobs.eq.widths, function(x) {
    if (is.gtable(x$grobs[[8]])) {
      x$grobs[[8]] <- gtable_add_cols(x$grobs[[8]],
                                      unit(abs(diff(c(LegendWidth(x),
                                                      max.legends.width))),
                                           "mm"))
    }
    x
  })

  plots.grobs.eq.widths.aligned
}
grid::grid.newpage()

library(gridExtra)
gridExtra::grid.arrange(gA, gB)

```

To bee continued